臺灣屏東地方法院刑事判決
111年度訴字第33號
公  訴  人  臺灣屏東地方檢察署檢察官
被      告  李宗倫



            王祥庭



            郭士維



            徐盛均






            潘星丞



上列被告因傷害案件，經檢察官提起公訴（110年度偵字第7601
號），本院判決如下：
    主  文
本件公訴不受理。
    理  由
一、公訴意旨如起訴書所載（如附件）。
二、告訴乃論之罪，告訴人於第一審辯論終結前，得撤回其告訴
    ；又告訴經撤回者，法院應諭知不受理之判決，且得不經言
    詞辯論為之，刑事訴訟法第238條第1項、第303條第3款、第
    307條分別定有明文。
三、本案被告李宗倫、王祥庭、郭士維、徐盛均、潘星丞因傷害
    案件，經告訴人蔡定峰告訴後（見警卷第24頁），經檢察官
    提起公訴，認被告均係犯刑法第277條第1項之傷害罪，依同
    法第287條之規定須告訴乃論。茲據告訴人於本院審理中具
    狀聲請撤回其告訴乙情，有其出具之刑事撤回告訴狀1紙、
    本院公務電話紀錄在卷可按（見本院卷第39至45頁），揆諸
    前開說明，爰不經言詞辯論，逕為諭知不受理之判決。
四、據上論斷，應依刑事訴訟法第303條第3款、第307條，判決
    如主文。
本案經檢察官劉俊儀提起公訴。
中    華    民    國   111    年    2     月    21    日
　　　　　　刑事第四庭  審判長法  官  黃柏霖
                              法  官  林敬超　　　　　　法  官  錢毓華　　　　　　
以上正本證明與原本無異。
如不服本判決應於收受判決後20日內向本院提出上訴書狀，並應
敘述具體理由；其未敘述上訴理由者，應於上訴期間屆滿後20日
內向本院補提理由書（均須按他造當事人之人數附繕本）「切勿
逕送上級法院」。
中　　華　　民　　國　　111 　年　　2 　　月　　21　　日
                              書記官  郭淑芳
附件：臺灣屏東地方檢察署檢察官起訴書1 份。
--------------------------------------------------------
【附件】
臺灣屏東地方檢察署檢察官起訴書
                                     110年度偵字第7601號
　　被　　　告　李宗倫
　　　　　　　　王祥庭
　　　　　　　　郭士維
　　　　　　　　徐盛均
　　　　　　　　潘星丞
上列被告因傷害案件，已經偵查終結，認應該提起公訴，茲將犯
罪事實及證據並所犯法條分敘如下：
　　　　　　犯罪事實
一、李宗倫係高雄市海昱水產生技股份有限公司負責人，蔡定峰
    原為其員工，前負責記帳，因帳目差帳及水電材料費用共短
    少約新臺幣(下同)7、8萬元，李宗倫心生不滿，與員工潘星
    丞、徐盛均、郭士維、王祥庭共同基於傷害之犯意聯絡，於
    民國110年5月19日14時許，在址設屏東縣○○鄉○○路000○0號
    昇亞養殖場客廳，李宗倫端坐客廳沙發，推由潘星丞持鐵棒
    毆打蔡員，蔡員以左手臂抵擋，徐盛均腳踢蔡員，王祥庭破
    口大罵，與徐盛均、郭士維共同徒手毆打蔡員背部及臉部，
    迄同日17時26分許蔡定峰始離去。蔡定峰事後驗傷，受有左
    手前臂挫傷、背部挫傷、頭部挫傷、臉部挫傷之傷害。
二、案經蔡定峰訴由屏東縣政府警察局枋寮分局報告偵辦。
　　　　　　證據並所犯法條
一、證據清單
編號 證據方法 待證事實 1 告訴人蔡定峰指訴 遭被告等毆打成傷之事實。 2 診斷證明書 如事實欄之傷勢。 3 告訴人國立臺灣大學醫學院附設醫院雲林分院病歷及所附相片6張 主訴被同事拿棍棒毆打，現左手及頭部腫。判定頭部鈍傷、急性中樞中度疼痛、左手臂挫傷、背部挫傷。 4 證人蔡雯倫證述 當日下午2點多，伊在門口看到被告徐盛均用腳踢蔡定峰腰部，聽到被告王祥庭講話很大聲，破口大罵。老闆他們叫伊出去買東西，伊3點40分到4點回到公司，看見蔡定峰頭、手受傷，看到地上有血，現場有一支鐵棒。被告李宗倫坐在客廳沙發上。 5 被告李宗倫供述 告訴人帳目交代不清楚，其他人即被告郭士維、徐盛均、潘星丞、王祥庭等員工來來去去的，主要是伊跟蔡定峰談，伊找他對帳。不知道告訴人為何受傷，他前一天有翻牆跌倒。  6 被告王祥庭供述 伊不知道事發經過，伊等都進進出出，不知道蔡定峰受傷，蔡定峰在前一天翻牆跌倒。 7 被告郭士維供述 伊不清楚，伊在養蝦，伊只知道蔡定峰跟被告李宗倫在講事情，講什麼不知道，更不清楚他會受傷。 8 被告徐盛均供述 伊當天準備飼料、切料，走來走去看到被告李宗倫與蔡定峰在客廳講話，好像在對帳，伊去洗澡，後來伊坐在客廳，已快傍晚，後來伊就出去，伊在客廳坐10幾分鐘，當時客廳很多人，員工幾乎都在那邊休息，蔡定峰也在，潘星丞、郭士維他們都在，伊是餵完料才進來。伊不知道蔡定峰有受傷，伊看到他是好好的，坐在那邊正常，沒有受傷。 9 被告潘星丞供述 當天伊等進進出出，伊有在客廳，伊吃完東西就出去，李宗倫跟蔡定峰在用電腦對東西。 10 本檢察官勘驗監視錄影光碟勘驗筆錄及擷取相片 被告前一日晚上有翻越鐵門入養殖場，並無跌倒情形。事發當日下午17時26分41秒手提白色手提袋，準備離去。 
二、核被告等所為均係犯刑法第277條第1項傷害之罪嫌。彼等有
    犯意聯絡、行為分擔，為共同正犯。
三、依刑事訴訟法第251條第1項提起公訴。
　此　致
臺灣屏東地方法院
中　　華　　民　　國　 110　　年　　12　　月　　23　　日
                               檢察官  劉俊儀　　      
本件正本證明與原本無異　　　　　　　　　　　　　　　　　
中　　華　　民　　國　 110　　年　  12　　月　  28　　日
                             　書記官　黃秀婷　 
所犯法條　　
中華民國刑法第277條第1項
傷害人之身體或健康者，處 5 年以下有期徒刑、拘役或 50 萬
元以下罰金。
犯前項之罪，因而致人於死者，處無期徒刑或 7 年以上有期徒
刑；致重傷者，處 3 年以上 10 年以下有期徒刑。